【裁判字號】    99,訴,202
【裁判日期】    990901
【裁判案由】    毒品危害防制條例
【裁判全文】
臺灣基隆地方法院刑事判決               99年度訴字第202號
公  訴  人  臺灣基隆地方法院檢察署檢察官
被      告  乙○○
上列被告因違反毒品危害防制條例案件，經檢察官提起公訴（99
年度毒偵字第390 號），被告於準備程序進行中，就被訴事實為
有罪之陳述，經本院合議庭裁定由受命法官獨任進行簡式審判程
序，判決如下：
    主  文
乙○○施用第一級毒品，累犯，處有期徒刑捌月，扣案之第一級
毒品海洛因壹瓶（驗餘淨重零點零零捌公克）併同無從與之完全
析離之綠色塑膠瓶壹瓶、第一級毒品海洛因壹瓶（驗餘淨重零點
壹貳伍伍公克）併同無從與之完全析離之紫色塑膠瓶壹瓶、第一
級毒品海洛因壹包（驗餘淨重零點壹貳捌公克）併同無從與之完
全析離之包裝袋壹只沒收銷燬之，扣案之注射針筒壹支、藥鏟壹
支、紅色盒子壹只沒收；又施用第二級毒品，累犯，處有期徒刑
肆月，扣案之第二級毒品甲基安非他命壹罐（含罐重零點玖伍公
克）沒收銷燬之。應執行有期徒刑拾月，扣案之第一級毒品海洛
因壹瓶（驗餘淨重零點零零捌公克）併同無從與之完全析離之綠
色塑膠瓶壹瓶、第一級毒品海洛因壹瓶（驗餘淨重零點壹貳伍伍
公克）併同無從與之完全析離之紫色塑膠瓶壹瓶、第一級毒品海
洛因壹包（驗餘淨重零點壹貳捌公克）併同無從與之完全析離之
包裝袋壹只、第二級毒品甲基安非他命壹罐（含罐重零點玖伍公
克）沒收銷燬之，扣案之注射針筒壹支、藥鏟壹支、紅色盒子壹
只沒收。
    事  實
一、乙○○前因施用毒品案件，經觀察、勒戒後，認有繼續施用
    毒品之傾向，復經裁定令入戒治處所施以強制戒治，於民國
    90年3 月15日停止戒治交付保護管束，而於90年9 月19日強
    制戒治期滿，並由臺灣基隆地方法院檢察署檢察官以90年度
    戒毒偵字第97號為不起訴處分確定。又因施用毒品案件，經
    裁定令入戒治處所施以強制戒治，於92年8 月11日停止戒治
    交付保護管束，嗣於92年10月19日強制戒治期滿，刑案部分
    並經本院以91年度訴字第388 號判決判處有期徒刑1 年。另
    因竊盜案件，經本院以92年度易字第80號判決判處有期徒刑
    3 年6 月確定。上揭2 案嗣經本院裁定減刑後應執行有期徒
    刑3 年10月確定，迄於97年8 月19日假釋出監，後於98年5
    月29日假釋期滿視為執行完畢。
二、詎其仍不思戒除毒癮，復基於施用第一級毒品之犯意，於99
    年3 月1 日18時許，在基隆市○○區○○路318 巷41之1 號
    住處房內，以針筒注射方式，施用第一級毒品海洛因1 次。
    又基於施用第二級毒品之犯意，於99年2 月26日或27日某時
    ，在上揭住處房內，以將甲基安非他命置入吸食器內用火燒
    烤吸其煙霧之方式，非法施用第二級毒品甲基安非他命1 次
    。嗣於同年3 月2 日17時30分許，在基隆市○○區○○路31
    8 巷41之1 號為警查獲，扣得綠色塑膠瓶1 瓶（內含海洛因
    粉末，淨重0.01公克，取樣0.002 公克，餘重0.008 公克）
    、紫色塑膠瓶1 瓶（內含海洛因粉末，淨重0.13公克，取樣
    0.0045公克，餘重0.1255公克）、海洛因1 包（淨重0.13公
    克，取樣0.002 公克，餘重0.128 公克）、甲基安非他命1
    罐（含罐重0.95公克），及其所有供施用第一級毒品所用之
    注射針筒1 支、藥鏟1 支、紅色盒子1 只，並採尿送驗，結
    果呈毒品嗎啡、甲基安非他命陽性反應，而查悉上情。
三、案經基隆市警察局第三分局報告臺灣基隆地方法院檢察署檢
    察官偵查起訴。
    理  由
壹、程序事項
    本件被告所犯者非為死刑、無期徒刑、最輕本刑為3 年以上
    有期徒刑之罪或高等法院管轄第一審案件，其於準備程序進
    行中，先就被訴事實為有罪之陳述，經告知其簡式審判程序
    之旨，並聽取公訴人、被告之意見後，本院業已依刑事訴訟
    法第273 條之1 第1 項之規定，裁定由受命法官獨任以簡式
    審判程序進行本案之審理。是依刑事訴訟法第273 條之2 之
    規定，本件之證據調查，即不受同法第159 條第1 項、第16
    1 條之2 、第161 條之3 、第163 條之1 及第164 條至第17
    0 條規定之限制。
貳、實體事項
一、上揭事實，業據被告於偵查、本院準備程序及審理時坦承在
    卷，且其為警查獲後所採集之尿液經送驗結果，呈甲基安非
    他命、嗎啡陽性反應，此有台灣尖端先進科技醫藥股份有限
    公司出具之濫用藥物檢驗報告1 紙附卷可稽，並有上揭扣案
    物品、基隆市警察局第三分局偵查隊查獲涉嫌毒品危害防制
    條例獲案毒品初步鑑驗報告單、交通部民用航空局航空醫務
    中心99年3 月24日航藥鑑字第0991892 號毒品鑑定書各1 紙
    可佐，是被告自白與事實相符，足以採信。又被告前因施用
    毒品案件，經裁定送強制戒治期滿後，由檢察官為不起訴處
    分，嗣於強制戒治執行完畢釋放5 年內再犯施用毒品罪，經
    法院判處如事實欄一所示有期徒刑等情，有臺灣高等法院被
    告前案紀錄表在卷可稽。被告既曾於「五年內再犯」，且經
    法院判處罪刑確定，竟又再次於事實欄二所示之時間，施用
    第一級、第二級毒品，即非屬毒品危害防制條例第20條第3
    項所定「五年後再犯」之情形，從而，檢察官依法逕行起訴
    ，於法要無不合。綜上所陳，本案事證明確，被告施用毒品
    犯行，洵堪認定，應依法論科。
二、查海洛因、甲基安非他命分係毒品危害防制條例第2 條第2
    項第1 款、第2 款所定之第一級、第二級毒品，被告施用第
    一級毒品海洛因、第二級毒品甲基安非他命之行為，係犯毒
    品危害防制條例第10條第1 項、第2 項之施用第一級、第二
    級毒品罪。被告持有第一級毒品海洛因及第二級毒品甲基安
    非他命之低度行為，應各為施用第一級、第二級毒品之高度
    行為所吸收，均不另論罪。其所犯上開2 罪，犯意各別，行
    為不同，應予分論併罰。又其前曾受如事實欄一所示之有期
    徒刑執行完畢，此有臺灣高等法院被告前案紀錄表在卷足憑
    ，其於有期徒刑執行完畢後之5 年內，故意再犯本件有期徒
    刑以上之罪，為累犯，其所犯上開2 罪，均應依刑法第47條
    第1 項加重其刑。爰審酌被告犯罪之動機、曾有施用毒品之
    前科仍不知戒除，惟犯罪後坦承犯行，且所犯之施用毒品犯
    行乃戕害自己身心健康，並未危及他人暨檢察官對被告求處
    有期徒刑8 月（施用第一級毒品部分）、4 月（施用第二級
    毒品部分）妥適等一切情狀，分別量處如主文所示之刑，併
    定其應執行之刑。
三、扣案綠色塑膠瓶1 瓶內含海洛因粉末（驗餘淨重0.008 公克
    ）、紫色塑膠瓶1 瓶內含海洛因粉末（驗餘淨重0.1255公克
    ）、白色粉末1 包為海洛因（驗餘淨重0.128 公克）、白色
    結晶物1 罐內為甲基安非他命（含罐重0.95公克），此有基
    隆市警察局第三分局偵查隊查獲涉嫌毒品危害防制條例毒品
    初步鑑驗報告單1 紙、交通部民用航空局航空醫務中心99年
    3 月24日航藥鑑字第0991892 號毒品鑑定書1 紙在卷可稽，
    爰依毒品危害防制條例第18條第1 項宣告沒收銷燬之。扣案
    注射針筒1 支、藥鏟1 支、紅色盒子1 只，係被告所有供（
    非專供）其施用、盛裝第一級毒品之器具，已據被告於本院
    審理時供明在卷，爰均依刑法第38條第1 項第2 款之規定宣
    告沒收。
據上論斷，應依刑事訴訟法第273 條之1 、第299 條第1 項前段
，毒品危害防制條例第10條第1 項、第2 項、第18條第1 項前段
，刑法第11條前段、第47條第1 項、第51條第5 款、第38條第1
項第2款，判決如主文。
本案經檢察官甲○○到庭執行職務。
中    華    民    國    99    年    9     月     1    日
                  刑事第三庭法  官  黃梅淑
 以上正本證明與原本無異。
如不服本判決應於收受送達後10日內向本院提出上訴書狀，並應
敘述具體理由；其未敘述上訴理由者，應於上訴期間屆滿後20日
內向本院補提理由書(均須按他造當事人之人數附繕本)「切勿逕
送上級法院」。
中    華    民    國    99    年    9     月     1    日
                            書記官  丁妍君
附錄論罪法條：
毒品危害防制條例第10條
施用第一級毒品者，處 6 月以上 5 年以下有期徒刑。
施用第二級毒品者，處 3 年以下有期徒刑。

司法院資訊處製作；財團法人民間司法改革基金會備份。
